【裁判字號】    97,交簡上,266
【裁判日期】    971110
【裁判案由】    公共危險
【裁判全文】
臺灣桃園地方法院刑事判決           97年度交簡上字第266號
上  訴  人  臺灣桃園地方法院檢察署檢察官
被      告  甲○○
上列上訴人因被告犯公共危險案件，不服本院97年度桃交簡字第
1256號，中華民國97年4 月28日第一審簡易判決（聲請簡易判決
處刑案號：臺灣桃園地方法院檢察署97年度偵字第5855號）提起
上訴，經本院管轄之合議庭判決如下︰
    主  文
原判決撤銷。
甲○○服用酒類，不能安全駕駛動力交通工具而駕駛，處罰金新
臺幣伍萬元，如易服勞役，以新臺幣壹仟元折算壹日。
    事實及理由
一、甲○○於民國97年2 月1 日下午4 時許，在桃園縣桃園市○
    ○○路「欣欣釣蝦場」飲用酒類，明知其已達不能安全駕駛
    動力交通工具之程度，仍於飲酒結束後，騎乘車牌號碼
    N5J-638 號重型機車上路，翌日凌晨2 時32分許，行經桃園
    縣蘆竹鄉○○村○○路43號前經警攔檢盤查，並於當場測得
    其吐氣所含酒精濃度為每公升0.70毫克，始悉上情。案經桃
    園縣政府警察局大園分局報告臺灣桃園地方法院檢察署檢察
    官偵查後聲請以簡易判決處刑。
二、前揭事實，業據上訴人即甲○○於警詢及本院審理時坦承不
    諱，並有汽車駕駛人酒後生理協調平衡檢測紀錄卡、刑法第
    185 條之3 案件測試觀察紀錄表、酒精濃度測定單、舉發違
    反道路交通管理事件通知單各1 份在卷可佐。而按交通部運
    輸研究所90年9 月24日運安字第900005854 號函所載呼氣中
    酒精濃度每公升含量為0. 25 毫克，即相當於血液中酒精濃
    度（Blood Alcohol Concentration,BAC） 百分之0.05，且
    依該函所附該所79年「駕駛人行為反應之研究－酒醉駕車對
    駕駛行為之分析研究」指出：BAC 達百分之0.03至百分之
    0.05時，對駕駛能力之影響為：多數駕駛人心境逐漸變幻不
    定，視覺與反應靈敏性減弱，對速度及距離的判斷力差。對
    心理行為之影響為：觀察力逐漸欠缺，心情漸趨輕鬆，自信
    心增加，多話，精神狀態處於陶醉感。BAC 到達百分之0.
    05至百分之0.08時，對駕駛能力之影響為：反應遲鈍，駕駛
    能力受損，遲而不決或決而不行。對心理行為之影響為：情
    緒鬆弛，感情與行為趨向誇張，肌肉不協調，精神處於興奮
    狀態。BAC 到達百分之0.08至百分之0.15時，對駕駛能力
    之影響為：判斷力嚴重受到影響，體能與精神協調受損，駕
    駛之體能困難增加。對心理行為之影響為：產生情緒異常現
    象，步伐不平穩，言語不清，反應惡劣，記憶及判斷力受損
    ，精神處於錯亂狀態。BAC 超過百分之0.15時，對駕駛能
    力之影響為：視線搖晃，駕駛已進入恍惚狀態，判斷及理解
    遭到扭曲，駕駛不穩定。對心理行為之影響為：意識不明，
    嘔吐，站、走及講話困難，責任感喪失，精神處於麻痺狀態
    。BAC 超過百分之0.5 時，對駕駛人能力之影響為：無法
    開車。對心理行為之影響為：爛醉如泥，失去知覺可能致死
    ，精神處於昏睡狀態。查本件被告經警所測得其吐氣所含酒
    精濃度為每公升0.70毫克，經換算BAC 值為百分之0.14，依
    上開說明，其判斷力、體能、精神協調、反應、理解能力等
    均受到相當程度之影響而減退，其顯已達不能安全駕駛之程
    度至明。事證明確，被告犯行堪予認定。
三、核被告甲○○所為，係犯刑法第185 條之3 服用酒類，不能
    安全駕駛動力交通工具而駕駛罪。原審以被告甲○○事證明
    確，予以論罪科刑，固非無見，惟查「中華民國九十四年一
    月七日刑法修正施行後，刑法分則編所定罰金之貨幣單位為
    新臺幣」、「九十四年一月七日刑法修正時，刑法分則編未
    修正之條文定有罰金者，自九十四年一月七日刑法修正施行
    後，就其所定數額提高為三十倍。但七十二年六月二十六日
    至九十四年一月七日新增或修正之條文，就其所定數額提高
    為3 倍」，刑法施行法第1 條之1 第1 項、第2 項分別定有
    明文。而刑法第185 條之3 規定，係於97年1 月4 日修正公
    布施行，是依前開刑法施行法第1 條之1 第1 項規定，修正
    後刑法第185 條之3 之法定刑「1 年以下有期徒刑、拘役或
    科或併科15萬元以下罰金」，其中罰金刑部分單位應為新臺
    幣，故該規定法定罰金刑最高度即為新臺幣15萬元甚明，乃
    原審逕予量處被告罰金新臺幣20萬元，尚有未合。被告上訴
    指摘原審量刑過重，為有理由，應由本院予以撤銷改判。爰
    審酌被告先前並無前科記錄，偶因飲用酒類後，已達無法安
    全駕駛動力交通工具之程度，仍駕駛車輛為不安全駕駛，及
    其危害道路交通安全之犯罪情節，併犯後坦承犯行之態度等
    一切情狀，量處如主文所示之刑，並諭知易服勞役之折算標
    準。
據上論斷，應依刑事訴訟法第455 條之1 第1 項、第3 項、第36
4 條、第369 條第1 項前段、第299 條第1 項前段，刑法第185
條之3 、第42條第3 項前段，刑法施行法第1 條之1 第1 項，判
決如主文。
本案經檢察官吳佳美到庭執行職務。
中    華    民    國    97    年    11    月    10    日
                    交通法庭審判長法  官  錢建榮
                                  法  官  呂綺珍
                                  法  官  張瓊華
上正本證明與原本無異。
不得上訴。
                                  書記官  江惠婷
中    華    民    國    97    年    11    月    10    日
附錄法條
刑法第185條之3
服用毒品、麻醉藥品、酒類或其他相類之物，不能安全駕駛動力
交通工具而駕駛者，處1 年以下有期徒刑、拘役或科或併科15萬
元以下罰金。


司法院資訊處製作；財團法人民間司法改革基金會備份。
